臺灣臺中地方法院民事判決　九十年度重訴字第一二○三號
　　原　　　告　　台灣銀行
　　法定代理人　　乙○○
　　訴訟代理人　　丙○○
　　　　　　　　　戊○○
　　複　代理人　　甲○○
　　送達代收人　　甲○○
　　被　　　告　　丁○○
　　被　　　告　　己○○
　　訴訟代理人　　庚○○
右當事人間請求清償債務事件，本院判決如左：
    主    文
被告應連帶給付原告新台幣億貳仟佰壹拾萬元，及自民國八十七年十一月二十九
日起至清償日止，按年息百分之捌點捌貳伍計算之利息，並自民國八十七年十二月三
十日起至清償日止，其逾期在六個月以內者按上開利率百分之十，逾期在六個月以上
者按上開利率百分之二十計算之違約金。
訴訟費用由被告連帶負擔。
本判決於原告以新台幣壹億零柒佰柒拾萬元供擔保後，得假執行，但被告如於假執行
程序實施前，各以新台幣億貳仟佰壹拾萬元為原告預供擔保，得各免為假執行。
    事    實
甲、原告方面：
  一、聲明：除假執行擔保金額外，如主文所示。
  二、陳述：訴外人亞哥育樂股份有限公司，以被告丁○○、己○○，及訴外人莊文
      勤、劉專音、劉彩霞五人為連帶保證人，於民國八十五年二月二十九日向原告
      借用新台幣（下同）四億二千萬元，並簽訂放款借據，該筆借款期限定為七年
      ，自民國八十五年二月二十九日至九十二年二月二十八日止，於借用後本金分
      十三期，民國八十六年二月二十八日為第一期，以後每滿六個月為一期，按期
      平均攤還，利率按年息百分之八．八二五每月付息一次，該借據第四條亦約定
      ，倘借款人不按期償還本息時，除其應付未付本金仍按上開利率給付遲延利息
      外，其逾期在六個月以內者，按上開約定利率百分之十，逾期六個月以上者，
      按上開約定利率百分之二十加計違約金。詎訴外人亞哥育樂股份有限公司僅繳
      納本息至八十七年十一月二十八日，尚計總欠三億二千三百一十萬元，應付之
      本息自八十七年十一月二十九日起即分文未償，依契約第八條約定，借款人不
      依約繳納本息者，原告得不經催告，逕行終止本借據，追償全部借款本息及違
      約金，屢經催討，借款人均置之不理，被告二人係以自己名義為連帶保證人，
      並非以亞哥育樂股份有限公司名義為之，依契約第十條規定，依法應負連帶清
      責任，為此提起本件訴訟。
  三、證據：提出放款借據、放款明細登錄卡、存單質借放出登錄單、利率資料。
乙、被告方面：
  壹、被告陳鏡年方面：
    一、聲明：駁回原告之訴及其假執行之聲請，如受不利之判決，願供擔保請准宣
        告免為假執行。
    二、陳述：對於借據上的簽名不爭執，伊曾經擔任亞哥育樂公司的董事，後來擔
        任國大代表就不是亞哥育樂公司的董事，並向債權人及主債務人表示不再擔
        任連帶保證人，亞哥育樂公司設定不動產給原告，且於八十七年十一月底即
        有遲繳利息的情形，原告未於當時行使債權，就抵押物求償，導致九二一之
        後抵押物價值低落，原告怠於行使債權的後果，要連帶保證人承擔，顯失公
        平。
    三、證據：提出指派書影本一紙。
  貳、被告己○○方面：
    一、聲明：駁回原告之訴及其假執行之聲請，如受不利之判決，願供擔保請准宣
        告免為假執行。
    二、陳述：對於借據上的簽名不爭執，伊曾是亞哥育樂公司的董事，當初是基於
        董事的身分，才擔任連帶保證人，後來從沒有付利息後的第二年不再擔任亞
        哥育樂公司的董事，曾向主債務人表示不再擔任連帶保證人，亞哥育樂公司
        設定的不動產尚有數億的市值，原告未就抵押物先行受償，反而要連帶保證
        人先履行保証責任，有違誠信原則。
    理    由
一、本件原告主張之事實，已據其提出放款借據、放款明細登錄卡、存單質借放出登
    錄單、利率資料為證，並為被告所不爭執，自堪信為真實。
二、被告等雖辯稱：原告債權人應先拍賣亞哥育樂股份有限公司之財產，就抵押物先
    行受償，反而要連帶保證人先履行保証責任，有違誠信原則，且被告等已未擔任
    亞哥育樂股份有限公司之董事云云。惟查，保證債務之所謂連帶，係指保證人與
    主債務人負同一債務，對於債權人各負全部給付之責任者而言，此就民法第二百
    七十二條第一項規定連帶債務之文義參照觀之甚明，故連帶保證與普通保證不同
    ，縱使無民法第七百四十六條所揭之情形，亦不得主張同法第七百四十五條關於
    先訴抗辯之權利，最高法院四十五年臺上字第一四二六號判例可資參照，被告等
    二人既為訴外人亞哥育樂股份有限公司連帶保證人，其辯稱即屬無據。次查，被
    告丁○○、己○○，及訴外人莊文勤、劉專音、劉彩霞五人於為前揭借款之連帶
    保證人，係以自己名義為之，並非以訴外人亞哥育樂股份有限公司之董事名義為
    之，此由借款契約書上被告二人僅分別為自己之簽名，而未加蓋亞哥育樂股份有
    限公司之章可證，是以被告等之連帶保證責任，自不因被告等是否不再擔任亞哥
    育樂股份有限公司之董事而受影響。原告依消費借貸及連帶保證契約請求被告連
    帶給付借款三億二千三百一十萬元，及如主文第一項所示之利息、違約金為有理
    由，應予准許。
三、兩造陳明願供擔保聲請宣告假執行及免為假執行，經核均無不合，爰分別酌定相
    當之擔保金額，併准許之。
四、據上結論，本件原告之訴為有理由，依民事訴訟法第八十五條第二項、第三百九
    十條第二項、第三百九十二條，判決如主文。
中　　　華　　　民　　　國　　九十一　　年　　　一　　　月　　十八　　日
                                  臺灣臺中地方法院民事第一庭
~B法    官　陳宗賢
右為正本係照原本作成
如對本判決上訴，須於判決送達後廿日內向本院提出上訴狀
中　　　華　　　民　　　國　　九十一　　年　　　一　　　月　　十八　　日
~B法院書記官　李憲惠
